【裁判字號】    98,易,1139
【裁判日期】    990330
【裁判案由】    竊盜
【裁判全文】
臺灣桃園地方法院刑事判決              98年度易字第1139號
公  訴  人  臺灣桃園地方法院檢察署檢察官
被      告  丁○○
            戊○○
上  一  人
選任辯護人  黃政雄律師
上列被告因竊盜案件，經檢察官提起公訴（98年度偵字第 10470
號、第14026 號），本院判決如下：
    主  文
丁○○共同竊盜，累犯，處有期徒刑伍月；又結夥三人以上竊盜
，累犯，處有期徒刑玖月，扣案之鑰匙壹串沒收；又共同攜帶兇
器竊盜，累犯，處有期徒刑捌月，扣案之頭燈壹具、手套壹雙沒
收；又共同竊盜，累犯，處有期徒刑伍月。應執行有期徒刑貳年
，扣案之鑰匙壹串、頭燈壹具、手套壹雙沒收。
戊○○結夥三人以上竊盜，處有期徒刑捌月，扣案之鑰匙壹串沒
收；又共同攜帶兇器竊盜，處有期徒刑陸月，扣案之頭燈壹具、
手套壹雙沒收。應執行有期徒刑壹年，扣案之鑰匙壹串、頭燈壹
具、手套壹雙沒收。
    事  實
一、丁○○前於民國92年間，因加重竊盜案件，經臺灣雲林地方
    法院判處有期徒刑8 月，緩刑3 年確定；再於93年間，因加
    重竊盜案件，經臺灣雲林地方法院判處有期徒刑1 年2 月確
    定；復於93年間，因施用毒品案件，經臺灣雲林地方法院判
    處有期徒刑8 月確定，嗣並分別經聲請撤銷其前所犯竊盜罪
    所宣告之緩刑，及就其後所犯之竊盜及施用毒品罪定應執行
    刑為有期徒刑1 年8 月確定後，再與前所犯竊盜罪所處之刑
    接續執行，在95年1 月25日因縮短刑期假釋出監並付保護管
    束，至95年7 月29日保護管束期滿假釋未經撤銷視為已執行
    完畢。
二、詎丁○○仍基於意圖為自己不法所有之竊盜犯意，而分別：
    (一)與甲○○（由本院另行審理）基於竊盜之犯意聯絡，於98
      年5 月1 日上午7 時前某時許，在桃園縣八德市○○街42
      號前，以其等自備之鑰匙1 把（未據扣案），竊取乙○○
      所有而停放於該處之車牌號碼2T－3687號自用小貨車，並
      於得手後將該車駛離而供代步使用，嗣再於其後之某日，
      將該車棄置於臺北縣三峽鎮○○路○ 段382 號之路旁；
    (二)因與戊○○謀議竊取水溝蓋，乃另與戊○○、甲○○基於
      竊盜之犯意聯絡，於98年5 月1 日下午，委請不知情之嚴
      文安駕駛不詳車號之自用小客車，搭載丁○○、戊○○、
      甲○○前往尋覓供裝載其與戊○○嗣後所竊得水溝蓋之車
      輛。而於同日下午5 時前某時許，在桃園縣蘆竹鄉○○○
      街282 號前見永吉實業社所有，而由己○○使用之車牌號
      碼5618－KU號自用小貨車停放於該處，丁○○即下車在旁
      把風，甲○○則先持萬能鑰匙（未據扣案）啟動貨車電門
      ，黃俊銘再將自備之鑰匙1 串插入電門鑰匙孔以避免遭路
      上臨檢員警懷疑而盤查後，將該貨車駛離現場；
    (三)與戊○○再基於竊盜之犯意聯絡，於98年5 月2 日凌晨 2
      時30分許，由戊○○駕駛甫竊得之上揭車牌號碼5618－KU
      號自用小貨車，前往桃園縣蘆竹鄉○○○路687 號「家綠
      墅社區」內，丁○○則乘坐不知情之嚴文安所駕駛之車輛
      抵達該處（起訴書誤載戊○○駕車搭載丁○○前往）。而
      兩人均到達後，戊○○即頭戴頭燈、手戴手套，並持由嚴
      文安車上所取下，客觀上足對人之生命、身體、安全構成
      威脅，而具有危險性且可供作兇器使用之鐵撬1 支，撬開
      社區內之水溝蓋1 面，再與丁○○一同將水溝蓋搬運至上
      開竊得之小貨車。嗣於搬運途中，戊○○當場為巡邏員警
      查獲，並扣得頭燈1 具、手套1 雙、鐵撬1 支及插在上開
      小貨車電門鑰匙孔上之鑰匙1 串，而丁○○則趁隙逃逸；
    (四)與甲○○復基於竊盜之犯意聯絡，於98年5 月9 日上午 9
      時30分前某時許，在桃園縣八德市○○路○ 段551 號前，
      以其等之自備鑰匙1 把（未據扣案），竊取丙○○所有而
      停放於該處之車牌號碼HZ－1916號自用小貨車，並於得手
      後將該車駛離而供代步使用，嗣再於其後之某日，將該車
      棄置於臺北縣三峽鎮中山陸橋下之空地。
    嗣因戊○○於竊取水溝蓋而當場為警查獲後，供出丁○○、
    甲○○，並經員警持臺灣桃園地方法院檢察署檢察官核發之
    拘票，而於98年6 月15日下午5 時30分許，在臺北縣三峽鎮
    ○○路236 巷巷口將甲○○拘提到案，再循線查獲丁○○，
    始知悉上情。
三、案經桃園縣政府警察局蘆竹分局報請臺灣桃園地方法院檢察
    署檢察官偵查後提起公訴。
    理  由
壹、程序事項：
一、按被告以外之人於偵查中向檢察官所為之陳述，除顯有不可
    信之情況者外，得為證據；被告以外之人於審判外之陳述，
    雖不符前4 條之規定，而經當事人於審判程序同意作為證據
    ，法院審酌該陳述作成時之狀況，認為適當者，亦得為證據
    ，刑事訴訟法第159 條之1 第2 項、第159 條之5 分別定有
    明文。本案證人即同案被告丁○○於偵查中係以證人身分具
    結陳述，且在審判中業經本院傳喚到庭，而賦予被告戊○○
    及其選任辯護人有行使對質權、反對詰問權之機會，則被告
    戊○○之對質詰問權已延緩至審判中確保；又證人即同案被
    告甲○○於警詢及偵查中之證述；嚴文安、乙○○、己○○
    、簡國川、丙○○在警詢之陳述，則經被告丁○○、黃俊銘
    及被告黃俊銘之選任辯護人於本院審理中均表示無意見而同
    意作為證據，且本院審酌該陳述作成時之狀況並無瑕疵之情
    狀存在而認為適當，亦復查無顯有不可信之情況，是上開證
    人分別於偵查及警詢中之陳述，均具有證據能力。
二、本案認定犯罪事實所引用之本案卷內所有卷證資料（包含文
    書證據、物證等證據），並無證據證明係公務員違背法定程
    序所取得，且被告丁○○、戊○○及被告戊○○之選任辯護
    人，於本院審理終結前就卷內所有之卷證資料之證據能力均
    表示無意見，又卷內之文書證據，亦無刑事訴訟法第159 條
    之4 之顯有不可信之情況與不得作為證據之情形，則依刑事
    訴訟法第159 條之5 之規定，本案認定犯罪事實所引用之本
    案卷證所有文書證據、物證等證據，均有證據能力。
貳、實體事項：
一、就犯罪事實(一)、(三)、(四)部分：
    此部分之犯罪事實，業據被告丁○○、戊○○於本院審理中
    坦承不諱，並核與同案被告甲○○在警詢中供稱確有於犯罪
    事實(一)、(四)所述之時間、地點，與被告丁○○一同竊取貨車
    等語；及乙○○、丙○○、家綠墅社區管理委員會委員簡國
    川在警詢中陳稱渠等之車輛及社區水溝蓋遭竊之過程相符，
    復有贓物認領保管單3 紙在卷可稽及扣案之頭燈1 具、手套
    1 雙、鐵撬1 支可佐，足認被告丁○○、戊○○此部分之自
    白與事實相符，而可採信。
二、就犯罪事實(二)部分：
    被告丁○○就此部分之犯罪事實亦供承不諱。而被告黃俊銘
    固不否認有於98年5 月1 日下午，與被告丁○○、甲○○及
    嚴文安駕車前往桃園縣蘆竹鄉○○○街282 號前，惟矢口否
    認有何竊取車牌號碼5618－KU號自用小貨車（下簡稱小貨車
    ）之犯行，辯稱：當日原乃係由嚴文安駕車搭載其與被告丁○○、甲○○兜風，後因嚴文安表示疲累，即改由其駕駛，
    而於行經該處時，被告丁○○、甲○○不知為何就下車，其
    即與嚴文安駕車返家睡覺。後至翌日晚間11、12時許，其始
    再應甲○○之要求而去鶯歌找甲○○等人，並由其駕駛小貨
    車搭載甲○○，被告丁○○則搭乘嚴文安所駕駛之車輛，一
    同前往家綠墅社區，故小貨車確非由其所竊取。又其雖於警
    詢中曾為此部分犯行之自白，惟此亦係員警向其表示若不承
    認，將以竊車集團偵辦，其不得已只好配合云云，辯護意旨
    則略以：本案並無積極證據可認被告戊○○確有竊取小貨車
    之犯行，自應諭知無罪云云。經查：
    (一)此部分之犯罪事實，業據被告戊○○於警詢中供承本案小
      貨車確係其與被告丁○○、甲○○共同竊取，並由甲○○
      先以萬能鑰匙啟動後，再將其所有之鑰匙插入電門鑰匙孔
      ，以避免遭路上臨檢員警知悉此為贓車而盤查，且竊盜小
      貨車之目的即係為搬運嗣後所竊得之水溝蓋等語不諱，並
      核與證人即同案被告甲○○在警詢、偵查中供稱之被告戊○○確有參與竊取小貨車之犯行、在本院準備程序中供述
      ：小貨車係由渠先啟動電門等語；及證人即同案被告丁○○分別在偵查及本院審理中具結證稱：伊當日與被告戊○○等人前往蘆竹鄉○○○街282 號前，即係為竊取1 臺小
      貨車以供載運水溝蓋，而伊雖未親見被告戊○○如何竊取
      小貨車，但確有見到被告戊○○上車將小貨車駛離該處，
      且事後前往竊取水溝蓋時，亦係由被告戊○○駕駛小貨車
      前來，故伊認小貨車係由被告戊○○所竊得等語；以及己○○在警詢中陳稱其所使用之小貨車遭竊之情形大致相符
      ，自堪以認定。
    (二)被告戊○○嗣後雖執前詞改口辯稱其並未竊取小貨車云云
      ，惟顯與上開事證不符，且依卷內資料，在甲○○於本院
      準備程序中明確供承小貨車係由其發動等語之前，僅被告
      戊○○曾在警詢中為上開情事之供述，則若被告戊○○僅
      係單純因員警表示欲以竊車集團偵辦而不得不配合員警坦
      承此部分之犯行，其又豈可能得就實際上先係由甲○○啟
      動電門後，再將其所有鑰匙1 串插入電門以意圖躲避查緝
      此細節之竊車過程為詳實之供述？況對照其於偵查中辯稱
      之：被告丁○○與甲○○於竊得小貨車後，即向其借用扣
      案之鑰匙1 串插於電門上，以避免遭路上盤查之員警懷疑
      係贓車；及在本院審理中改稱之：其當時駕車抵達大興十
      街時，被告丁○○、甲○○即上車，而其與嚴文安就駕車
      返回鶯歌等語，不僅兩者不僅顯有矛盾，蓋若其於搭載被
      告丁○○、甲○○至該處下車後，其即駕車駛離，又如何
      得在被告丁○○、甲○○竊得小貨車之際，再提供其所有
      扣案之鑰匙借予被告丁○○以插入小貨車之鑰匙孔中？甚
      而，其所辯稱之與嚴文安一同駕車離開之情，亦與嚴文安
      於警詢中陳稱之：渠駕車搭載被告丁○○等人至蘆竹鄉後
      ，即獨自一人駕車返家等語有所歧異。再本案為警查獲後
      ，員警即已知悉共有3 輛貨車遭竊之犯行，是縱員警確曾
      向被告戊○○表示上開言語，亦係員警依調查案件之經驗
      所產生之合理懷疑，本院認此尚未達強暴、脅迫或其他不
      正方式取供之地步，質言之，應不足以影響被告戊○○製
      作警詢筆錄之自由意志，是被告戊○○嗣後所辯其係因配
      合員警始坦承竊取小貨車之犯行云云，自堪認係推諉卸責
      之詞，要無足採。
    (三)證人即共同被告丁○○固於偵查及本院審理中均證稱伊並
      未親眼目擊被告戊○○竊取小貨車之過程，惟伊亦證述係
      因伊與被告戊○○、甲○○前往蘆竹鄉○○○街之目的，
      即係為竊取貨車以裝載嗣後所竊得之水溝蓋，則伊因事後
      見被告戊○○駕駛小貨車離去，復又駕車前往家綠墅社區
      ，即據而認定小貨車應係由被告戊○○所竊取，此乃係基
      於伊等原先之犯罪計畫所為之推論，實合情理，而與單純
      之臆測、猜想有別，是辯護意旨辯以證人即同案被告丁○○就此部分之證詞純屬推測，不足作為認定被告戊○○竊
      取小貨車犯行之證據云云，即非可採。又證人即同案被告
      甲○○雖亦曾在98年7 月14日偵查中經檢察事務官詢問時
      證稱：小貨車係由渠與被告丁○○竊取云云，惟此不僅顯
      與上開事證不符，亦與被告甲○○自身先前在警詢及偵查
      中具結證稱被告戊○○確有參與竊取小貨車之犯行等語有
      所歧異，是本院認此顯係迴護被告戊○○之詞，當不為本
      院所採信。末被告戊○○因竊取水溝蓋而當場為警查獲，
      並經警採集小貨車上之指紋而送請內政部警政署刑事警察
      局鑑定後，固僅得比對出車上之蠻牛飲料罐上之指紋與甲○○之右食指指紋相符，有該局98年5 月26日刑紋字第09
      80068938號鑑定書及桃園縣政府警察局蘆竹分局初步現場
      勘察報告暨採證照片各1 份在卷可佐，惟該鑑定書亦載明
      「其餘指紋因特徵點不足，無法比對」，再參以被告戊○○並不否認小貨車事後曾係由其所駕駛等語，足證刑事警
      察局未能於小貨車上比對出被告戊○○之指紋，僅係因所
      留存指紋之特徵點不足而已，是辯護意旨執此為由，辯稱
      小貨車非由被告戊○○所竊取云云，自非可採。
    (四)此外，復有贓物認領保管單、車籍查詢－基本資料詳細畫
      面1 紙在卷可憑及扣案之鑰匙1 串可佐，是被告丁○○、
      戊○○此部分之犯行亦洵堪認定。綜上所述，本案事證明
      確，自應依法論科。
三、按刑法第321 條第1 項第3 款之攜帶兇器竊盜罪，係以行為
    人攜帶兇器竊盜為其加重條件，此所謂兇器，其種類並無限
    制，凡客觀上足對人之生命、身體、安全構成威脅，具有危
    險性之兇器均屬之，且祇需行竊時攜帶此種具有危險性之兇
    器為已足，並不以攜帶之初有行兇之意圖為必要，亦不以使
    用為必要。本案被告丁○○、戊○○於犯罪事實(三)部分竊取
    水溝蓋時所攜帶之鐵撬1 支，乃係金屬所製，且前尖呈尖銳
    狀，客觀上自足以對人之生命、身體、安全構成威脅，而具
    有危險性，堪認係屬兇器無訛。是核被告丁○○、戊○○所
    為，就犯罪事實(二)部分，均係犯刑法第321 條第1 項第4 款
    之結夥三人以上竊盜罪（起訴書誤載為同法第320 條第1 項
    之普通竊盜罪，業據公訴檢察官予以更正）；就犯罪事實(三)
    部分，均係犯同條第1 項第3 款之攜帶兇器竊盜罪；被告丁○○另就犯罪事實(一)、(四)部分，均係犯同法第320 條第1 項
    之竊盜罪。被告丁○○、戊○○就所犯犯罪事實(三)之罪彼此
    間；就所犯犯罪事實(二)之罪另與甲○○間；被告丁○○就所
    犯犯罪事實(一)、(四)之罪與甲○○間，均有犯意聯絡及行為分
    擔，為共同正犯。又被告丁○○、戊○○分別所犯上開數罪
    間，犯意各別、行為互殊，均應予分論併罰。再被告丁○○
    前於92年間，因加重竊盜案件，經臺灣雲林地方法院判處有
    期徒刑8 月，緩刑3 年確定；又於93年間，因加重竊盜案件
    ，經臺灣雲林地方法院判處有期徒刑1 年2 月確定；復於93
    年間，因施用毒品案件，經臺灣雲林地方法院判處有期徒刑
    8 月確定，嗣並分別經聲請撤銷其前所犯竊盜罪所宣告之緩
    刑，及就其後所犯之竊盜及施用毒品罪定應執行刑為有期徒
    刑1 年8 月確定後，再與前所犯竊盜罪所處之刑接續執行，
    在95年1 月25日因縮短刑期假釋出監並付保護管束，至95年
    7 月29日保護管束期滿假釋未經撤銷視為已執行完畢等情，
    有臺灣高等法院被告前案紀錄表在卷可憑，其於有期徒刑執
    行完畢後，5 年內故意再犯本案有期徒刑以上之罪，為累犯
    ，均應依刑法第47條第1 項之規定，加重其刑。爰審酌被告
    丁○○、戊○○均正值青壯卻不思正途以營生，為貪圖利益
    即竊取他人之財物，欠缺尊重他人之觀念，且被告丁○○已
    有上開所述之竊盜論罪科刑執行紀錄，素行不良，顯見其並
    未因先前犯行有所警惕而仍心存僥倖，並兼衡被告丁○○於
    犯後均能坦承犯行，態度尚可，而被告戊○○則就部分犯行
    仍飾詞狡辯，不具悔意，併本案被告2 人各該次所竊取之物
    價值之高低，及竊得之物事後均經被害人領回，損失尚非屬
    重大等一切情狀，分別量處如主文所示之刑，並定其等應執
    行之刑。檢察官雖於本案審理中當庭對被告丁○○具體求予
    量處應執行有期徒刑2 年2 月，惟本院衡酌本案之犯罪情節
    及犯罪所生危害後，認上揭刑度已足對被告丁○○收懲戒之
    效，是檢察官前開具體求刑稍嫌過重，併予敘明。
四、扣案之鑰匙1 串、頭燈1 具、手套1 雙，係供被告丁○○、
    戊○○分別犯本案犯罪事實(二)、(三)之罪所用之物，且為被告
    戊○○所有，業據其供承在卷，自應依刑法第38條第1 項第
    2 款之規定，於被告2 人項下均宣告沒收之。至另扣案之鐵
    撬1 支，雖亦係供被告2 人犯犯罪事實(三)之罪所用之物，惟
    乃係被告戊○○自嚴文安所有車輛中取下，並非被告2 人所
    有；又被告丁○○、甲○○用以竊取犯罪事實(一)、(四)部分之
    貨車，及原先用以啟動犯罪事實(三)部分之貨車之鑰匙，則因
    未據扣案，為免將來執行之不便，是均不另諭知沒收之宣告
    ，檢察官就扣案之鐵撬1 支亦聲請沒收，容有誤會，再予敘
    明。
據上論斷，應依刑事訴訟法第299 條第1 項前段，刑法第28條、
第320 條第1 項、第321 條第1 項第3 款、第4 款、第47條第 1
項、第51條第5 款、第38條第1 項第2 款，判決如主文。
本案經檢察官馮浩庭到庭執行職務。
中    華    民    國    99    年    3     月    30    日
                        刑事第十庭    法  官  蘇昌澤
以上正本證明與原本無異。
如不服本判決應於收受判決後10日內向本院提出上訴書狀，並應
敘述具體理由。其未敘述上訴理由者，應於上訴期間屆滿後20日
內向本院補提理由書( 均須按他造當事人之人數附繕本) 「切勿
逕送上級法院」。
                                      書記官  李佳穎
中    華    民    國   99    年    4     月    2     日
附錄論罪科刑依據之法條
中華民國刑法第320條
（普通竊盜罪、竊佔罪）
意圖為自己或第三人不法之所有，而竊取他人之動產者，為竊盜
罪，處5  年以下有期徒刑、拘役或 5 百元以下罰金。
意圖為自己或第三人不法之利益，而竊佔他人之不動產者，依前
項之規定處斷。
前二項之未遂犯罰之。
中華民國刑法第321條
（加重竊盜罪）
犯竊盜罪而有左列情形之一者，處 6 月以上、 5 年以下有期徒
刑：
一、於夜間侵入住宅或有人居住之建築物、船艦或隱匿其內而犯
    之者。
二、毀越門扇、牆垣或其他安全設備而犯之者。
三、攜帶兇器而犯之者。
四、結夥三人以上而犯之者。
五、乘火災、水災或其他災害之際而犯之者。
六、在車站或埠頭而犯之者。
前項之未遂犯罰之。

司法院資訊處製作；財團法人民間司法改革基金會備份。
